臺灣臺南地方法院刑事裁定
111年度單禁沒字第344號
聲  請  人  臺灣臺南地方檢察署檢察官
被      告  呂國揚



上列聲請人因被告違反藥事法案件，聲請單獨宣告沒收（110年
度聲沒字第663號），本院裁定如下：
    主  文
扣案「日本騰素」參瓶均沒收。
    理  由
一、聲請意旨詳如附件臺灣臺南地方檢察署檢察官聲請書所載。
二、按供犯罪所用、犯罪預備之物或犯罪所生之物，屬於犯罪行
    為人者，得沒收之，刑法第38條第2項前段定有明文。次按
    檢察官依刑事訴訟法第253條或第253條之1為不起訴或緩起
    訴之處分者，對刑法第38條第2項、第3項之物及第38條之1
    第1項、第2項之犯罪所得，得單獨聲請法院宣告沒收，刑事
    訴訟法第259條之1亦有明文。
三、經查，被告呂國揚因違反藥事法案件，經臺灣臺南地方檢察
    署檢察官以109年度偵字第13748號為緩起訴處分確定，緩起
    訴期間為1年，並應於緩起訴處分確定之日起4個月內，向公
    庫支付新臺幣10,000元，被告已履行上開緩起訴條件，且緩
    起訴期間屆滿未經撤銷，有緩起訴處分書及臺灣高等法院被
    告前案紀錄表各1份在卷可稽。而該案查扣被告所有之「日
    本騰素」3瓶，經檢驗含赤根草浸膏、雄鹿鞭浸膏及澱粉等
    成分，應以藥品列管乙節，有衛生福利部食品藥物管理署民
    國109年1月14日FDA研字第1080030582號函、案物清表、財
    政部關務署臺北關通關疑義暨權責機關答覆聯絡單（109年2
    月4日/109北機電巡四發字第109044號）各1份存卷可考，核
    屬被告所有、供其犯本案過失輸入禁藥犯行所用之物，依刑
    法第38條第2項前段規定，得宣告沒收之，又依卷內證據，
    復未經相關主管機關先行依藥事法第79條第1項規定為行政
    沒入銷燬處分，從而，揆諸首揭法條規定，聲請人聲請單獨
    宣告沒收，核無不合，應予准許。
四、至聲請人雖主張上開扣案物亦屬違禁物，併援引刑法第40條
    第2項規定（聲請書就法條誤載為刑法第40條後段）為聲請
    之依據，而查，上開扣案物雖屬未經核准擅自輸入之禁藥，
    然法令上並未禁止持有，非屬違禁物，無從依刑法第40條第
    2項規定宣告沒收（最高法院85年度台上字第4545號判決意
    旨參照），是聲請人贅引此部分規定，容有誤會，附此敘明
    。
五、依刑事訴訟法第455條之36第2項，裁定如主文。
中　　華　　民　　國　　111 　年　　10　　月　　27　　日
                  刑事第十三庭  法　官  吳彥慧
以上正本證明與原本無異。
如不服本裁定，應於收受送達後5日內向本院提出抗告狀。（應
附繕本）
 　　　　　　　　　　　　　　　 書記官  張儷瓊
中　　華　　民　　國　　111 　年　　10　　月　　28　　日